臺灣雲林地方法院刑事判決　　　　　　　　　　　　　九十二年度簡上字第九七號
　　上　訴　人　臺灣雲林地方法院檢察署檢察官
　　被　　　告　丙○○
右列上訴人因被告傷害案件，不服本院斗六簡易庭九十二年度六簡字第二五二號中華
民國九十二年六月二十三日第一審簡易判決（聲請簡易判決處刑案號：臺灣雲林地方
法院檢察署九十二年度偵緝字第一一六號）提起上訴，本院管轄第二審之合議庭判決
如左：
    主  文
原判決撤銷。
丙○○傷害人之身體，累犯，處有期徒刑月，如易科罰金以佰元折算壹日。
    事  實
一、丙○○於民國（下同）八十三年間因違反麻醉藥品管理條例及竊盜案件，經本院
    分別判處有期徒刑五月、七月，定應執行刑十月確定，八十四年二月十六日執行
    完畢；八十九年間又因竊盜罪，經法院判處有期徒刑八月確定，於九十年十月二
    十二日執行完畢。再於九十二年間因贓物、傷害、過失致死等案件，依序判處有
    期徒刑四月、拘役五十九日、一年十月確定（均待執行），素行不佳。
二、緣丙○○與甲○○間有新台幣一千八百元之債務糾紛，而丙○○均避不見面，甲○○不甘丙○○遲未清償債務，於九十一年十二月十日下午四時許，偕同己○○
    及另名不知名之女子，前往雲林縣林內鄉○○村○鄰○○路五七五號丙○○住處
    等候，丙○○接獲通知返家後，竟不明究理直接以腳踢己○○腹部一下，但未成
    傷（原審不另為無罪之諭知），甲○○見丙○○無端對其友人出手，即與丙○○
    爭執及拉扯，丙○○趁混亂之際，即基於傷害之犯意，持類似剪刀之不明凶器（
    未扣案），朝甲○○之左肩刺一下，致甲○○受有左肩膀穿刺傷之傷害，然甲○○當時忙與丙○○爭執、拉扯，未注意到已受傷，直到丙○○之叔叔乙○○聽到
    爭吵聲，出來了解發生爭執之原由，而代丙○○清償債務，甲○○獲償後騎乘機
    車離開，途中發現肩膀濕濕，脫下外套始知受傷。
三、案經甲○○、己○○訴由雲林縣警察局斗六分局移送臺灣雲林地方法院檢察署檢
    察官聲請簡易判決處刑。
    理  由
一、訊之被告丙○○，矢口否認右開犯行，辯稱：我沒有拿剪刀刺告訴人甲○○，我
    回到家時，告訴人說要馬上還錢，且一直大小聲，我叔叔看到這樣情形，問我欠
    他們多少錢，後來我叔叔幫我還錢，他們就騎車走了；他們說我是左手拿剪刀，
    但我是右撇子不是左撇子，他們一下說我是拿不明物品，一下說是拿剪刀，一個
    人如被人家怎樣，他會不知道嗎？
二、惟查，(一)右開傷害之事實，已據告訴人指訴歷歷，復經證人己○○於警、偵訊及
    本院審理時證述明確，並有財團法人天主教若瑟醫院診斷證明書卷內可參。(二)診
    斷證明書記載告訴人甲○○是受有左肩膀穿刺傷，九十一年十二月十日急診，經
    手術縫合。可知告訴人是與被告發生爭執拉扯後，同一天受傷去就醫驗傷，傷勢
    造假之可能性極低，另就其傷勢要經過手術縫合，傷勢非輕，告訴人如係自殘，
    然後誣指是被告所為，不僅要受皮內之傷，且有傷口感染之危險，其代價顯然過
    高，應不致如此。(三)況告訴人既已接受被告叔叔清償，要債之目的已達，實在沒
    有再生事端，設詞誣陷被告之必要及動機。(四)證人己○○於本院證稱：「問（丙○○有無手上拿剪刀？）答：有，我看到他下車，他的手上就拿有剪刀。」；「
    問（有無看到他拿剪刀刺告訴人？）答：沒有注意到，但是我們兩個人騎機車走
    時，我們在車上，告訴人肩膀濕濕的，他脫外套下來，就發現他的肩膀有血。」
    《見本院卷第六二頁反面》，核與告訴人甲○○本院所陳相符，其所受之穿刺傷
    ，應該是受被告持剪刀類之利器刺傷無誤。被告上開辯解，不足採信。
三、至於被告辯稱伊慣用右手，而證人己○○偵訊時是供稱被告左手拿剪刀，又辯解
    告訴人如是被剪刀刺傷怎麼可能會不知道云云。但查，證人己○○從警訊、偵訊
    ，直至本院審理時均一致堅稱被告當時手上有拿剪刀，而告訴人確為利器所傷，
    如沒有利器外力之加入，是不可能造成其肩膀之穿刺傷的，證人己○○偵訊時雖
    然說了被告是左手拿剪刀這樣的話，當時可能爭執過大，混亂間誤認被告是左手
    拿剪刀，是極有可能的。然而證人不變之供詞是被告拿了剪刀，沒有說是拿了不
    明物品，其證詞的一致性是可信的。倒是告訴人受刺傷時猶渾然不知，等到要離
    去時才發覺肩膀受傷，可悉甲○○當時忙與丙○○爭執、拉扯，其注意力被分散
    ，又因穿外套，而未注意到已被刺傷，等到離去時感到肩膀濕濕有不適才發覺受
    傷，因此告訴人說被告是拿不明之物品將其刺傷，是合乎情理，也可以相信的。
    本件事證明確，被告矢口否認犯行，難以採信，其犯行可以認定。
四、被告請求傳訊其叔叔乙○○及友人戊○○到庭證明伊未拿剪刀刺傷告訴人，然本
    院已傳訊該二名證人，但是都未到庭，有回執二件可查。又證人己○○本院證稱
    當時只有他自己及告訴人、被告及被告的一個朋友在場，可見被告的叔叔乙○○
    在雙方衝突時是否在場已有可疑，另外被告在本院供稱伊有寫信回家（督促），
    但其家人卻沒有回應，被告所要的證人既然不願到庭，且本院認事證已經明確，
    被告仍然要求該二名證人到庭接受詰問，已無必要，併予說明。
五、核被告所為，係犯刑法第二百七十七條第一項之傷害罪。其於八十九年間所犯竊
    盜案件在九十年十月二十二日已經執行完畢，五年內再犯本件有期徒刑以上之罪
    為累犯，應加重其刑。原審依公訴人聲請為簡易判決處刑固屬卓見，惟被告有事
    實欄所載之多項犯罪前科，其中過失致死案件，被告供稱判處有期徒刑一年十月
    ，其餘之犯罪亦有其臺灣高等法院全國前案紀錄表卷內可查，素行顯然不良，原
    審未酌及被告有多項犯罪前科紀錄已有未當，又被告矢口否認犯罪，犯後態度不
    佳，其欠錢在先不予清償，被索債時又出手傷害人實屬不該，原審未注意及此，
    亦有未洽。公訴人上訴主張原審判決太輕，指摘原判決不當，而提起上訴為有理
    由，自應由本院合議庭將原判決撤銷而改判。爰審酌被告素行不佳，其積欠告訴
    人之金額雖然不多，但告訴人多次向其要求清償，均未理會，又出手傷人，殊屬
    不應，其犯罪後否認犯罪態度不佳等一切情狀，量處如主文所示之刑，並諭知易
    科罰金之折算標準，是適當的。
據上論斷，應依刑事訴訟法第四百五十五條之一第三項、第三百六十九條第一項前段
、第三百六十四條、第二百九十九條第一項前段，刑法第二百七十七條第一項、第四
十七條、第四十一條第一項前段，罰金罰鍰提高標準條例第一條前段、第二條，判決
如主文。
本案經檢察官丁○○到庭執行職務。
中      華      民      國      九十三      年      二      月    二十  日
                                         臺灣雲林地方法院刑事第二庭
                                             審判長法官  林  輝  煌
                                                 法  官  柯  志  民
                                                 法  官  陳  定  國
右正本與原本無異。
不得上訴                                         書記官  蘇  靜  怡
中      華      民      國      九十三      年      二      月    二十  日
附錄本案論罪科刑法條：
中華民國刑法第二百七十七條(普通傷害罪)
傷害人之身體或健康者，處三年以下有期徒刑、拘役或一千元以下罰金。犯前項之罪
因而致人於死者，處無期徒刑或七年以上有期徒刑；致重傷者，處三年以上十年以下
有期徒刑。
